最高法院刑事判決                                九十一年度台非字第一二一號
    上  訴  人  最高法院檢察署檢察總長
    被      告  甲○○
右上訴人因被告竊盜案件，對於台灣台北地方法院中華民國九十一年二月一日第一審
確定判決（九十一年度易字第三七號，起訴案號：台灣台北地方法院檢察署九十年度
偵字第二三九七六號），認為違法，提起非常上訴，本院判決如左：
    主  文
原判決撤銷。
本件免訴。
    理  由
非常上訴理由稱：「按同一案件曾經判決確定者，應諭知免訴之判決，刑事訴訟法第
三百零二條第一款定有明文。原判決以被告甲○○曾因竊盜、詐欺等罪，先後被判處
有期徒刑四月、六月及十月，接續執行至民國八十六年九月十八日因縮短刑期假釋出
獄，於八十七年三月二十八日假釋期滿執行完畢，仍不知悔改，復意圖為自己不法之
所有，於九十年十月二十六日十六時許，在台北市松山區○○○路○段三九號微風廣
場之地下三樓超市內，趁超市內人潮擁擠，徒手竊取齊曉鳳皮包內之錢包一只，內有
現金新台幣三百四十九元，得手後欲離去時為警當場查獲而判處被告如上開主文之罪
刑。惟被告所為同一犯罪事實，業經台灣台北地方法院於九十年十二月二十一日以九
十年度簡字第四三二六號判處被告有期徒刑六月，如易科罰金以參佰元折算一日，並
於九十一年一月二十八日確定，有該院九十年度簡字第四三二六號刑事簡易案件卷宗
可稽。原審未適用首揭法條諭知免訴之判決，竟誤為實體判決，顯有刑事訴訟法第三
百七十八條所定判決不適用法則之違背法令。案經確定且於被告不利，爰依刑事訴訟
法第四百四十一條、第四百四十三條提起非常上訴，以資糾正。」等語。
本院按案件曾經判決確定者，應諭知免訴之判決，刑事訴訟法第三百零二條第一款定
有明文。卷查被告甲○○意圖為自己不法之所有，於九十年十月二十六日十六時許，
在台北市松山區○○○路○段三十九號微風廣場地下三樓超級市場內，徒手竊取齊曉
鳳皮包內之錢包一只，內有現款三百四十九元，得手後為警當場查獲之犯行，已經台
灣台北地方法院於九十年十二月二十一日以九十年度簡字第四三二六號刑事簡易判決
判處被告有期徒刑六月，如易科罰金以參佰元折算壹日，並於九十一年一月二十八日
確定，有上述案件卷宗及刑事簡易判決可稽。乃原法院於九十一年二月一日判決時，
就業經前案判決確定之同一犯罪事實，竟未依法判決免訴，仍為實體上判決論處被告
罪刑（處拘役肆拾日，如易科罰金以參佰元折算壹日），即有判決適用法則不當之違
法。案經確定，且於被告不利。非常上訴意旨執以指摘，洵有理由，應將原判決撤銷
，改判諭知免訴，以資糾正。
據上論結，應依刑事訴訟法第四百四十七條第一項第一款、第三百零二條第一款，判
決如主文。
中      華      民      國    九十一    年      五      月     三十     日
                              最高法院刑事第七庭
                                  審判長法官  張  信  雄
                                        法官  賴  忠  星
                                        法官  張  清  埤
                                        法官  呂  永  福
                                        法官  蕭  仰  歸
      右正本證明與原本無異
                                              書  記  官
中      華      民      國    九十一    年      六      月      七      日
